# 发出商品的会计核算

提问人：cmhlist 时间：2017-04-16 04:41:34
公司采用全月一次加权平均法，月末有发出商品科目核算的存货 ，次月不冲回发出商品的余额。 次月发出商品需要参加次月的存货移动加权平均吗，还是发出商品的单价是固定的。

回答人：chenyiwei
一般理解，一旦发出，其单价就固定为发出时根据企业采用的产成品存货发出成本计量方法所确定的成本，后续不再重新纳入加权平均计算。